# 陈老师，关于对外投资设定最低收益率的问题

提问人：awakenstriving 时间：2019-12-02 15:34:17
陈老师，请教您：某私募股权基金对上市公司子公司 A 企业投资，投资金额 2000 万元，投资比例 2%，投资协议规定：投资之日起 5 年每年最低分红金额不低于投资额的 6.5%，低于部分由控股股东和实际控制人补足。第6 年上市公司通过发行股份方式收购基金公司持有的 A 公司股权。请问：
基金公司是否可以于投资当年按照投资额的 6.5%预提投资收益？（也就是A 公司董事会尚未作出投资当年年度利润分配决议）

回答人：chenyiwei
不可以。该项投资的对象是子公司 A，但保证最低收益和第六年完成收购的承诺都是由上市公司（A 的母公司）作出的，两者是不同的主体，因此不能将收益补足的要求权和日后的远期卖出约定与权益性投资“合成” 一项债务工具投资。基金应将上述金融工具分别核算，均属于以公允价值计量且其变动计入损益的金融资产。

提问人：awakenstriving 时间：2019-12-15 08:05:12
陈老师，再请教您一个问题：某从事工程施工 BOT 企业，合同约定总价款按照预计合同成本的 1.1 确定，合同款按照 10 年期限收回，每年等额，总收款金额与预计合同成本 *1.1相等。请问陈老师，此种情况下该如何确定实际利率？是按照企业同期银行贷款利率确定？还是按照预计合同成本乘以市场平均利润率作为收入公允价值，同时采用插入法计算内含报酬率？谢谢！

回答人：chenyiwei
按照预计合同成本乘以市场平均利润率作为收入公允价值，同时采用插入法计算内含报酬率。